【裁判字號】    98,交抗,1877
【裁判日期】    980910
【裁判案由】    違反道路交通管理處罰條例
【裁判全文】
臺灣高等法院交通事件裁定            98年度交抗字第1877號
抗  告  人  史沛司科技有限公司
代  表  人  甲○愛帝柏力
上列抗告人因違反道路交通管理處罰條例案件，不服臺灣士林地
方法院98年度交聲字第766號，中華民國98年7月9 日所為裁定，
提起抗告，本院裁定如下：
    主  文
抗告駁回。
    理  由
一、按當事人對於法院之裁定有不服者，除有特別規定者外，得
    抗告於直接上級法院，證人、鑑定人、通譯及其他非當事人
    受裁定者，亦得抗告；刑事訴訟法第403 條定有明文。是不
    服法院之裁定，得提起抗告者，以「當事人」（即檢察官、
    自訴人及被告）及「受裁定之非當事人」為限。道路交通管
    理處罰條例第89條規定，法院受理有關交通事件，準用刑事
    訴訟法規定，則本件抗告人「史沛司科技有限公司」，雖非
    原裁定之受裁定人（甲○即甲○愛帝柏力），依前開規定「
    史沛司科技有限公司」仍有提起抗告之權利，合先敘明。
二、原裁定略以：本件原處分機關於民國98年6 月16日掣發北市
    裁申字第裁22-ZIB135063號裁決書裁決對象即受處分人為史
    沛司科技有限公司，有舉發違反道路交通管理事件通知單及
    裁決書影本各1 份附卷可稽。而本件聲明異議狀當事人欄及
    具狀人均記載「甲○」，並非「史沛司科技有限公司」，雖
    異議狀內陳述「甲○」為該公司負責人，然法人與自然人本
    為不同主體，本件受處分之對象既為公司法人，對原處分不
    服之聲明異議，應以公司名義為之，始為適法。揆諸前揭說
    明，本件異議人並非受處分人，自無異議之權，其異議不能
    准許，應予駁回。
三、抗告意旨略以：本件聲明異議狀當事人欄及具狀人均記載「
    甲○」，是因「甲○」是實際駕駛人，也是史沛司科技有限
    公司負責人，即代表公司有發生任何事件需負責到底，且「
    甲○」為美國人，不清楚中華民國法律規定與美國法律之區
    別，因此才以「甲○」名義聲明異議，故請求鈞院審理本案
    並撤銷原裁定，是為感禱。
四、按受處分人，不服主管機關依據道路交通管理處罰條例所為
    之處罰，得於接到裁決之翌日起20日內，向管轄地方法院聲
    明異議；又交通法庭認聲明異議不合法律上之程式者，應以
    裁定駁回之，道路交通管理處罰條例第87條第 1項、道路交
    通案件處理辦法第18條前段分別定有明文。按依道路交通管
    理處罰條例第87條第1 項規定，得聲明異議者，以受處分人
    為限，非受處分人縱與裁決結果有事實上之利害關係，亦不
    得以自己名義聲明異議，否則即屬不合法律上之程式。經查
    ：本件臺北市交通事件裁決所98年6 月16日北市裁申字第裁
    22-ZIB135063號裁決書之受處分人為史沛司科技有限公司，
    有該裁決書（原審卷第7 頁）在卷可稽。因此，本件得聲明
    異議者，以受處分人即史沛司科技有限公司為限，惟本件聲
    明異議狀當事人欄及具狀人均記載「甲○」（原審卷第3、5
    頁），依上規定，異議人「甲○」既非受處分人，自無權聲
    明異議，其聲明異議不合法律上之程式，且無從補正，原審
    據以駁回其異議，原無不合。且依前揭說明，史沛司科技有
    限公司固得提起本件抗告，惟仍不能因此治癒原異議程序之
    違失。蓋異議程序之進行，有其法律依據及所生之法律效果
    ，「甲○」具狀聲明異議，一經繫屬，法院即應就「甲○」
    之聲明是否符合程式，有無理由加以裁定，嗣經原審法院以
    聲明異議不合法律上之程式駁回後，亦不因改以史沛司科技
    有限公司名義提起抗告，法院即改就史沛司科技有限公司之
    聲明異議處理。是依前揭說明，史沛司科技有限公司之抗告
    並無理由，應駁回之。
五、據上論斷，應依道路交通案件處理辦法第26條，刑事訴訟法
    第412條，裁定如主文。
中    華    民    國    98    年    9     月    10    日
                  刑事第二庭審判長法  官  洪光燦
                                  法  官  宋明蒼
                                  法  官  李麗玲
以上正本證明與原本無異。
不得再抗告。
                                  書記官  廖婷璇
中    華    民    國    98    年    9     月    10    日


司法院資訊處製作；財團法人民間司法改革基金會備份。
